臺灣臺北地方法院民事裁定
                                   110年度司繼字第1980號
聲  請  人  玉山商業銀行股份有限公司

法定代理人  黃男州  
非訟代理人  林雅晴  
關  係  人  楊正評律師

上列聲請人聲請選任被繼承人馮揚昌之遺產管理人事件，本院裁
定如下：
    主  文
選任楊正評律師（營業處所：臺北市○○區○○路000號12樓）為被
繼承人馮揚昌（男、民國00年0月00日生、身分證統一編號：Z00
0000000號、生前最後住所：臺北市○○區○○街0段000號5樓、民國
110年5月31日死亡）之遺產管理人。
准對被繼承人馮揚昌之繼承人為承認繼承之公示催告。
被繼承人馮揚昌之大陸地區以外之繼承人，應自前項公示催告公
告於司法院網站之日起，1年內承認繼承；大陸地區之繼承人，
應自馮揚昌死亡之日起3年內以書面向本院為繼承之表示。上述
期限屆滿，無繼承人承認繼承時，被繼承人馮揚昌之遺產，於清
償債權，並交付遺贈物後，如有剩餘即歸屬國庫。
聲請程序費用由被繼承人馮揚昌之遺產負擔。
    理  由
一、按先順序繼承人均拋棄其繼承權時，由次順序之繼承人繼承
    ，其次順序繼承人有無不明或第四順序之繼承人均拋棄其繼
    承權者，準用關於無人承認繼承之規定。次按繼承開始時，
    繼承人之有無不明，而無親屬會議或親屬會議未於1個月內
    選定遺產管理人者，利害關係人得聲請法院選任遺產管理人
    ，並由法院依公示催告程序，定6個月以上之期限，公告繼
    承人，命其於期限內承認繼承，此觀民法第1176條第6項、
    第1177條、第1178條規定自明。
二、本件聲請意旨略以：聲請人為被繼承人馮揚昌之債權人，惟
    被繼承人於民國110年5月31日死亡，查無繼承人，是否仍有
    應繼承之人不明，且其親屬會議未於1個月內選定遺產管理
    人，致聲請人無法對其遺產無法行使權利，爰依法選任被繼
    承人之遺產管理人等語。
三、查聲請人之主張，業據提出借款契約書、戶籍謄本等件為證
    ，復經本院依職權向臺北○○○○○○○○○查詢被繼承人之繼承人
    戶籍資料，據覆查無繼承人等情，有臺北○○○○○○○○○函文在
    卷可參，堪信其主張為真實。經核聲請人之聲請與首揭規定
    尚無不合，爰選任楊正評律師（業徵得同意）為被繼承人馮
    揚昌之遺產管理人，並限期命繼承人為承認繼承之公示催告
    。遺產管理人待本案確定後，尚須依民法第1179條之規定，
    進行對被繼承人之債權人、受遺贈人公示催告之程序，附此
    敘明。
四、爰裁定如主文。
五、如不服本裁定，須於裁定送達後10日內，以書狀向本院提出
    抗告狀，並繳納抗告費新臺幣1,000元。
中　　華　　民　　國　　110 　年　　12　　月　　1 　　日
                家事法庭  司法事務官  游淑婷

附註：本院於本裁定送達聲請人之日起20日內，依法將裁定公告
      於司法院網站，聲請人可自行至司法院網站查詢。